

PATRYCJA KĘPA

PROFIL

Jestem początkującą programistką, szukającą pracy lub stażu/praktyk jako programistka na stanowisku juniorskim. Posiadam większe doświadczenie przy realizacji projektów po stronie frontendowej, jednakże mój cel to full-stack developer. Obecnie studiuję niestacjonarnie na WSEI Kraków na kierunku Informatyka stosowana o specjalności programowanie aplikacji webowych. Moim celem jest rozwinięcie umiejętności zawodowych, a także rozwój w programowaniu.

KONTAKT

TELEFON: 459 412 769

GITHUB:

https://github.com/PatrycjaKepa

LINKEDIN:

www.linkedin.com/in/patrcja-kępa-331a72210

ADRES E-MAIL:

patrycja.kepa8200@outlook.com

EDUKACJA

I Liceum Ogólnokształcące im. Władysława Gębika w Kwidzynie Profil psychologiczno – pedagogiczny 2016 – 2019

WSEI – Wyższa Szkoła Ekonomii i Informatyki w Krakowie Informatyka Stosowana – Programowanie Aplikacji Webowych 2021 – OBECNIE

Osiągnięcia:

liczny udział w konkursach artystycznych, wolontariat w hospicjum, udział w Ochotniczej Straży Pożarnej dla młodzieży.

98-361:MTA: Software Development Fundamentals, 98-366:MTA: Networking Fundamentals, Information Technology Specialist in Network Security The Information Technology Specialist HTML and CSS

DOŚWIADCZENIE ZAWODOWE

Operator montażu podzespołów elektronicznych, Lacroix Electronics

CZERWIEC 2019 - SIERPIEŃ 2019

Sprzedawca W sklepie "Żabka" STYCZEŃ 2020 – LISTOPAD 2022

UMIEJĘTNOŚCI

- C# podstawy (Entity Freamwork, MVC, ASP.NET,);
- JavaScript (podstawy)
- Microsoft SQL Server Database;
- CSS, HTML
- J.Angielski komunikatywny (B2)

HOBBY

- Sztuka rysowanie, malowanie, digital;
- Czytanie książek;
- Oglądanie filmów, anime;
- Gry;

Wyrażam zgodę na przetwarzanie moich danych osobowych w celu rekrutacji zgodnie z art. 6 ust. 1 lit. A Rozporządzenia Parlamentu Europejskiego i Rady (UE) 2016/679 z dnia 27 kwietnia 2016 r. w sprawie ochrony osób fizycznych w związku z przetwarzaniem danych osobowych i w sprawie swobodnego przepływu takich danych oraz uchylenia dyrektywy 95/46/WE (ogólne rozporządzenie o ochronie danych).